臺灣高等法院刑事判決　　　　　　　　 96年度上訴字第265號
上　訴　人
即　被　告　己○○
選任辯護人　李淑寶律師
上列上訴人即被告因強盜等案件，不服臺灣板橋地方法院九十四
年度訴字第一六八一號，中華民國九十五年十月三十一日第一審
判決（起訴案號：臺灣板橋地方法院檢察署九十四年度偵字第一
二一六五號，併辦案號：臺灣板橋地方法院檢察署九十四年度偵
字第一五三五三、二０四六九號），提起上訴，本院判決如下：
    主  文
上訴駁回。
    事  實
一、己○○與子○○（另行審理）二人，共同意圖為自己不法之
    所有，並基於概括之犯意聯絡，自民國九十四年五月三十日
    起，至同年七月十六日止，連續在附表所示時、地，由子○○騎乘不詳車號之機車搭載己○○，趁癸○○、戊○○、乙○○、壬○○等被害人不及防備之際，由己○○出手搶奪癸○○等人之財物（詳細時間、地點、搶奪財物，均如附表所
    示），得手後揚長而去。
二、己○○、子○○復另行基於意圖為自己不法所有之犯意聯絡
    ，先由己○○在臺北縣三重市○○○路二七九號，向「登發
    轎車出租行」租得陳李柿名下車號８２７６－ＪＳ號自用小
    客車，再於九十四年七月十七日某時，在臺北縣三重市○○
    街高速公路下附近，由子○○持鐵製、頂端尖銳，可對人之
    生命、身體造成危害，客觀上可供兇器使用之螺絲起子一把
    （為租車時所附之隨車工具，已連同車輛發還），拆卸丙○○所有停放該處之車號３Ｄ－７１０１號自用小客車之前後
    車牌各一面，得手後以夾子固定在上開租用之８２７６－Ｊ
    Ｓ號自用小客車之車牌上方，掩蓋原車牌號碼。再於九十四
    年七月十八日凌晨一時四十分許，己○○持子○○借得之開
    山刀，子○○則持其所有之西瓜刀各一支，口戴口罩、手戴
    手套，己○○並戴上紅色鴨舌帽一頂，以掩飾身分，二人基
    於意圖為自己不法所有之犯意聯絡，進入臺北縣新莊市○○
    路○段四九四號「多而滾超商」內，子○○將上開刀子放在
    店員甲○○胸前，以此方式脅迫甲○○將收銀機打開，至使
    甲○○不能抗拒而打開收銀機，任令己○○、子○○拿取商
    店內之現金新臺幣（下同）一萬七千二百元、預付卡十四張
    、電話ＩＣ卡四張等財物，得手後旋即逃逸。嗣經店長施碧
    珠報警，於九十四年七月十八日上午五時許，經警在臺北縣
    三重市○○路○段三十五號前查獲己○○及子○○，並扣得
    其等所有供強盜財物犯罪用之紅色鴨舌帽一頂、黑色手套一
    付、白色手套一支、西瓜刀一支、夾子十四個、口罩二個，
    子○○借得供強盜財物犯罪用之開山刀一支，及與本案無涉
    之安全帽二頂、手銬二付、鋁質球棒一支。
三、案經被害人癸○○、戊○○、丙○○、施碧珠、甲○○訴由
    臺北縣政府警察局三重分局報請臺灣板橋地方法院檢察署檢
    察官偵查起訴，及被害人乙○○、壬○○訴由臺北縣政府警
　　察局三重分局報請同署檢察官移送併辦。
    理  由
壹、程序方面：
一、被告己○○辯稱其於警詢時自白多件搶奪犯行，係因受員警
    翁文龍所脅迫云云，經原審依檢察官聲請傳喚證人翁文龍到
    庭，證稱：被告己○○為警查獲後，員警清查過去搶奪案件
    所留下之監視錄影帶翻拍照片，與被告己○○之體型相近者
    ，通知被害人前來警局指認，被告己○○所以承認犯行，係
    因諸被害人指認，警察並無不當訊問等語（見原審卷一第九
    十一頁），核與當時被害人癸○○、戊○○之指證情形相符
    ，堪認被告己○○在警詢中之自白具有任意性，得為證據。
二、按被告以外之人於審判外之言詞或書面陳述，除法律有規定
    者外，不得作為證據；又被告以外之人於審判外之陳述，雖
    不符合同法第一百五十九條之一至第一百五十九條之四之規
    定，但經當事人於審判程序同意作為證據，法院審酌該言詞
    陳述或書面陳述作成時之情況，認為適當者，亦得為證據。
    當事人、代理人或辯護人於法院調查證據時，知有第一百五
    十九條第一項不得為證據之情形，而未於言詞辯論終結前聲
    明異議者，視為有前項之同意，刑事訴訟法第一百五十九條
    第一項及第一百五十九條之五分別定有明文。本案被告己○○及辯護人於原審本爭執證人癸○○、戊○○、甲○○、乙○○、辛○○、丁○○、庚○○等人於警詢中所述為審判外
　　之陳述，惟於本院準備程序及審判期日中，均明示同意此部
　  分之證據有證據能力，且迄至言詞辯論終結前亦未撤回前開
    同意，本院審酌上開證據資料製作時之情況，尚無違法不當
    及證明力明顯過低之瑕疵，亦認為以之作為證據應屬適當，
    揆諸前開規定，依刑事訴訟法第一百五十九條之五規定，認
    前揭證據資料均有證據能力。
三、同案被告子○○之證詞部分：
　　（一）按被告以外之人於檢察事務官、司法警察官或司法警
  　　　　察調查中所為之陳述，與審判中不符時，其先前之陳
　　　　　述具有較可信之特別情況，且為證明犯罪事實存否所
　　　　　必要者，得為證據，刑事訴訟法第一百生十九條之二
　　　　　定有明文。是除了必須為證明犯罪事實之必要者（即
　　　　　「必要性」要件）以外，所謂「具有較可信之特別情
　　　　　況」（即「可信性」要件），係指證人於檢察事務官
　　　　　、司法警察官或司法警察調查中所為之陳述與審判中
　　　　　不符，而其先前之陳述，從「客觀上外部附隨之環境
　　　　　或條件」加以比較觀察，有足以取代審判中反對詰問
　　　　　之可信性保證，而具有更可信之特別情況者而言，且
　　　　　此屬「證據能力」之要件審查，而非陳述內容「證明
　　　　　力」之判斷問題；亦即，應就詢問有無出於不正方法
　　　　　、陳述是否出於非任意性、該等筆錄之記載與錄音或
　　　　　錄影內容是否相符，接受詢問而為陳述之原因等各項
　　　　　客觀事實，為整體之判斷與考量，尤不得「單憑」警
　　　　　詢距案發時間較近，或以證人事後有承受外界干擾而
　　　　　受污染之虞，即逕謂於警詢之陳述較為可信，否則，
　　　　　將因警詢之時間順序通常在先，造成該「可信性」要
　　　　　件之限制形同具文（最高法院九十五年度臺上字第一
　　　　　一九八、一五二五、二五三四、五五二三號等判決意
　　　　  旨參照）。
　　（二）查同案被告子○○於警詢中所為與被告己○○共同強
　　　　　盜、搶奪之證詞，業經其在偵查中供承並未遭警不正
　　　　　方法取供（偵字第一二一六五卷第一二一頁、一三七
　　　　　頁），核與證人即警員翁文龍於原審證述相符，雖其
　　　　　於原審審理時翻異前供，致其於警詢中所為有關搶奪
　　　　　部分之陳述，與審判中顯有不符之處，但子○○係與
　　　　　被告己○○共同犯罪之人，故子○○之警詢證詞當為
　　　　　證明被告己○○有無被訴犯行之必要關鍵證據，有「
　　　　　必要性」。至於「可信性」之情況，除子○○於偵查
　　　　　中自承：該筆錄均未受非法取供而為陳述外，並與證
　　　　　人證人癸○○、戊○○、乙○○所證製作筆錄之情節
　　　　　相符，具可信性，而被告及辯護人於本院審理中亦捨
　　　　　棄對子○○行反對詰問（見本院卷第四十二頁反面）
　　　　　，本院認子○○在警詢中之證詞，有證據能力。
  　（三）按證人、鑑定人依法應具結而未具結者，其證言或鑑
　　　　　定意見，不得作為證據，刑事訴訟法第一百五十八條
　　　　　之三定有明文，其立法理由乃在擔保該證言或鑑定意
　　　　　見，係據實陳述或公正誠實之可信性，故未依法具結
　　　　　者，依「證據絕對排除法則」（上開法文並無「除法
　　　　　律有規定者外」之例外規定），當然無證據能力，而
　　　　　不得作為證據。本件子○○在偵查中之證詞，並未以
  　　　　證人身分具結，依上開說明並無證據能力，惟其在偵
    　　　查中之陳述僅係表示警詢筆錄實在而已，附此敘明。
貳、實體方面：
一、訊據上訴人即被告己○○就犯罪事實欄二所指，由同案被告
    子○○以兇器螺絲起子竊取車牌後，駕駛懸掛偽牌之自用小
    客車至臺北縣新莊市○○路○段四九四號「多而滾超商」內
    強盜財物之犯行，俱已坦承不諱，核與同案被告子○○於警
    詢中坦承確實有前開竊盜、強盜之犯行相符。況被告己○○
    此部分犯行除經證人甲○○、施碧珠、丙○○於警詢中證述
    明確外，證人施碧珠更於原審到庭證稱：當日凌晨一點四十
    分左右，有二個人進來，一人拿開山刀，一人拿西瓜刀，甲○○當時在櫃台，犯嫌不會開收銀機，所以他們拿刀指著甲○○要她起來幫他們開，甲○○替他按收銀機，犯嫌拿了錢
    就跑了，拿刀比著甲○○的人就是在庭被告子○○等語（見
    原審卷一第一０八頁）；證人甲○○於原審則到庭證稱：當
    天凌晨一點四十分許，有兩個男子手拿刀子進來，我害怕就
    跌倒在櫃台邊，有一個較矮男子就衝進櫃台裡面要打開收銀
    機，但是打不開，他就走出櫃台外面，用刀子指著我的脖子
    附近，叫我站起來去開收銀機，我打開收銀機之後，之後這
    名男子就站在櫃台外面收銀機旁，並拿取收銀機的錢，另外
    那名比較高的男子就趴在櫃台，手拿櫃台抽屜裡面的準備金
    及預付卡、電話ＩＣ卡等語（見原審卷一第一三四頁）。顯
    見被告己○○等持刀抵住甲○○以脅迫之，已至其不能抗拒
    之程度，其等取得財物後逃逸，為警查獲時，更扣有紅色鴨
    舌帽一頂、黑色手套一付、白色手套一支、西瓜刀一支、開
    山刀一支、夾子十四個，及口罩二個等物為證，足認被告己○○加重竊盜及加重強盜之犯行明確。
二、訊據被告己○○就附表所示搶奪之犯行，僅承認編號四壬○○部分為其與子○○所犯，其餘概推稱係警察要其等承認，
    才能獲得交保之機會，係非任意性自白云云。惟查：
    （一）附表編號一之部分，據證人癸○○於原審審判中明確
          指稱：九十四年五月三十日二十二時許，我在臺北縣
          三重市○○○路遭搶，後來七月十八日我到警局進行
          指認，當時也有看到其他人，但都不像我所看到的搶
          匪，看到第二組的時候，就覺得這一組就是搶我的人
          ，且個子較小的（子○○）也有跟我道歉，說他不是
          故意傷害我，而比較高大的（己○○）的背影跟我印
          象中的人比較像，後來警察有拿出錄影帶翻拍相片給
          他看，子○○說那張照片就是他騎乘的機車，所以他
          承認是他搶我的等語（見原審卷一第一八三頁）。又
          證人癸○○並當庭指稱：其中一個搶嫌之手臂處有刺
          青記號，而原審並當庭勘驗，被告己○○之雙手確有
          刺青（原審卷一第一九二頁），益見證人癸○○非胡
          亂指證。而證人癸○○係憑記憶中被告己○○之體型
          特徵，自多數人中指認出，共犯子○○亦在警局中坦
          承並向癸○○道歉，加上警方提出翻拍照片後，亦經
          子○○確認，顯見證人癸○○之指證確有實據。
　  （二）附表編號二之部分，據證人戊○○於原審到證稱：當
　　　　　日上午六時，我在仁化街一四四號前突然跌倒，我跌
　　　　　倒時才意識到有人搶我皮包，我為了安全就把手提包
　　　　　放開，之後我起身追逐，因為我的孩子放聲大哭，所
　　　　　以搶奪的後座犯嫌有回頭看我，我就記下其長相及車
　　　　　牌號碼，就是法庭上的「己○○」，而我到警局時，
　　　　　就認出搶我的人，我問警察機車是否還在，警察帶我
　　　　　去看，我看到機車上面所懸掛的車牌就是我記憶中的
　　　　　車牌，我有問己○○搶來的鑰匙丟到哪裡，他回答說
　　　　　丟到水溝等語（見原審卷一第一０二頁）。是本案係
　　　　　經被害人戊○○於追逐時記下回頭觀看之被告己○○
  　　　　，被告己○○亦於警詢中亦坦承確有犯下此部分搶奪
　　　　　犯行，並回答被害人所問贓物處分之情形，顯見其所
　　　　　為警詢自白並非出於員警之脅迫，而係其任意所為，
　　　　　且被告己○○自白之搶奪情形，亦與證人戊○○之前
  　　　　開指訴相符，應堪以採信。至被告己○○事後翻異前
　　　　  詞，僅係臨訟空言飾卸，自不足採。
　　（三）附表編號三之部分，則據證人乙○○於原審到庭證稱
　　　　　：當時我與姪兒一起吃完消夜後，感覺後面有人靠近
　　　　　，然後我聽到有人說「就是你」，並且用手抓住我的
　　　　　皮包，我就用手拉住皮包並轉頭過去看，有看到搶我
　　　　　的人的側面，就是法庭上之被告己○○，我指認時，
　　　　　己○○說不是他搶的，可能是他所認識的某某人，還
　　　　　問我是否在雙園街的茶室上班，而當時警察也有叫己○○講一樣「就是你」，講三次給我聽，我聽起來與
　　　　　我被搶時所聽到的聲音都一樣等語（見原審卷一第二
  　　　　０六頁）。是證人乙○○遭搶時，既曾近距離見到搶
　　　　　嫌之側臉，於警詢時除明確指證外，更辨識其口音無
　　　　  訛，其指證應堪採信。
  　（四）附表編號四之部分，則據被告己○○坦承不諱，核與
    　　　證人壬○○在警詢中證述相符（偵字第二０四六九卷
      　　第六十二頁）。而被告己○○所犯之搶奪犯行，除經
　　　　　上開被害人指認明確外，經警帶同被告己○○前往起
　　　　　出所丟棄之贓物，並起獲被害人壬○○遭搶之手提包
  　　　　、掛號證、機車行車執照等物件，並經被害人壬○○
　　　　　領回，足認被告己○○關於附表編號四犯行所為之自
　　　　　白屬實。
　　綜上所述，被告己○○否認附表一、二、三之搶奪犯行，顯
  　屬事後卸責之詞，不足採信。本案事證明確，被告己○○所
    犯如附表所示之四次搶奪犯行，堪以認定，應依法論科。
三、核被告己○○所為，係犯刑法第三百二十一條第一項第三款
    之加重竊盜罪、第三百三十條第一項之加重強盜罪、第三百
    二十五條第一項之搶奪罪。起訴書認被告己○○所犯竊盜部
    分之犯行為普通竊盜罪，容有未洽，惟此部分所涉法條業據
    原審檢察官於公訴過程中變更起訴法條，並經被告及辯護人
    就變更後之起訴法條為辯論，本院自無庸贅為變更起訴法條
    。而被告行為後，刑法第五十五條牽連犯、第五十六條連續
    犯之規定，業經刪除，並於九十五年七月一日施行，依修正
    前刑法第五十五條後段、第五十六條規定，被告上開犯行就
    加重竊盜、加重強盜二部分，可依牽連犯之規定從一重之加
    重強盜罪處斷；另所犯四次搶奪罪，因時間緊接，犯罪構成
    要件相同，手法相近，可依連續犯之規定論以一罪，故被告
    己○○所犯事實上雖為數罪，惟裁判處斷上僅以一加重強盜
    罪、一連續搶奪罪併罰。然依修正後刑法刪除第五十五條後
    段、第五十六條之結果，被告己○○之犯行，應依一次加重
    竊盜罪、一次加重強盜罪、四次搶奪罪等六罪併合處罰，是
    依修正後之刑法，顯不利於被告己○○，是本件經比較新舊
    法之結果，應依被告己○○行為時之法律，就其所犯加重竊
    盜罪、加重強盜罪部分，依牽連犯之規定從一重之加重強盜
    罪處斷；所犯之四次搶奪罪則以連續犯之規定論以一連續搶
    奪罪，再與加重強盜罪分論併罰。起訴意旨雖僅論及被告己○○所犯附表編號一、二之搶奪犯行，未起訴如附表編號三
    、四之搶奪犯行，惟此部分未起訴之犯罪事實，與起訴之搶
    奪犯罪事實部分既有連續犯之裁判上一罪關係，為起訴效力
    所及，本院自應併予審究。又修正前刑法第二十八條規定：
    「二人以上共同實施犯罪之行為者，皆為正犯。」，修正後
    刑法第二十八條規定：「二人以上共同實行犯罪之行為者，
    皆為正犯。」。修正後刑法第二十八條規定之共同正犯，基
    於個人責任原則及法治國人權保障，限於直接從事構成犯罪
    事實之行為者（含共謀共同正犯），排除「陰謀共同正犯」
    及「預備共同正犯」之類型，業已限縮其範圍；被告己○○
    與子○○既係直接從事構成犯罪事實之行為，自以修正後刑
    法第二十八條之規定較為有利。被告己○○與共犯子○○間
    ，就前開犯行有犯意聯絡及行為分擔，應論以共同正犯。至
    數罪併罰，因修正後刑法第五十一條第五款將多數有期徒刑
    之合併定其應執行刑上限由二十年提高為三十年，與修正前
    同條款之規定相較，以修正前規定對被告有利，應依修正前
    之規定論斷。
四、原審認事證明確，爰依刑法第二條第一項前段、第二十八條
    （原判決誤用修正前，應予更正）、修正前第五十六條、刑
    法第三百二十一條第一項第三款、第三百三十條第一項、第
    三百二十五條第一項、修正前刑法第五十五條、修正前第五
    十一條第五款（原判決另贅引罰金罰鍰提高標準條例第一條
    前段，應予更正），並審酌被告己○○之犯罪動機、目的、
    手段、所生危害等一切情狀，各量處有期徒刑七年六月（加
    重強盜）、一年（搶奪），定應執行刑有期徒刑八年四月，
    並說明扣案之紅色鴨舌帽一頂、黑色手套一付、白色手套一
    支、口罩二個，為被告己○○所有；西瓜刀一支為共犯子○○所有，係供犯強盜犯罪所用；夾子十四個，係用以夾所竊
    車牌以掩飾強盜犯行所用，均依修正前刑法第三十八條第一
    項第二款之規定宣告沒收。至扣案開山刀一支，為共犯子○○向他人所借得之物，並非被告己○○所有，另安全帽二頂
    、手銬二付、鋁質球棒一支，則與本案無涉，均不另為沒收
    之宣告，其認事用法並無違誤，量刑亦屬妥適。被告己○○
    以原審量刑過重，並否認附表編號一、二、三之搶奪犯行，
    指摘原判決不當。惟原判決量刑之依據，已經原判決詳細臚
    列說明如上，且被告己○○所涉附表一、二、三之搶奪犯行
    ，均經被害人癸○○、戊○○、乙○○當庭指認明確，被告
    己○○猶執陳詞否認如附表一、二、三之搶奪犯行，自無可
    採，依上開說明，其上訴並無理由，應駁回之。
五、退併案部分：
　　（一）臺灣板橋地方法院檢察署九十四年度偵字第二０四六
　　　　　九號併案意旨（除被害人壬○○部分外）另以：被告
　　　　　己○○與子○○另基於為自己不法所有之概括犯意，
　　　　　於（１）九十四年六月八日八時三十分許，在臺北縣
　　　　　三重市○○街一０八巷四十二號前，搶奪被害人辛○○之財物；（２）於九十四年七月三日十九時十分許
  　　　　，在臺北縣三重市○○路三十號前，搶奪被害人丁○○之財物；（３）於九十四年七月四日二十二時四十
　　　　　分許，在臺北縣三重市○○○路二一三之二號前，搶
  　　　　奪被害人庚○○之財物。而上開三件搶奪案，與已起
　　　　　訴之搶奪部分有連續犯之裁判上一罪關係，而移送併
　　　　  案審理云云。
  　（二）按犯罪事實應依證據認定之，無證據不得認定犯罪事
　　　　　實，刑事訴訟法第一百五十四條第二項定有明文。又
　　　　　認定不利於被告之事實，須依積極證據，苟積極證據
　　　　　不足為不利於被告事實之認定時，即應為有利於被告
　　　　　之認定，更不必有何有利之證據，最高法院亦著有三
  　　　　十年度上字第八一六號判例可資參照。併案意旨所指
　　　　　上開三次搶奪之犯行，主要係以被告己○○於警詢時
　　　　　之自白作為依據。然被告己○○縱就犯罪事實為自白
　　　　　，仍不得作為有罪判決之唯一論據，而應調查有無其
　　　　　他積極證據為佐。經查：被害人辛○○於警詢中僅指
　　　　　稱：被告等背影與搶我之人相似（見九十四年度偵字
　　　　　第四０四六九號偵查卷第五十一頁）；被害人丁○○
　　　　　則僅指出搶嫌之穿著（見同前卷第五十四頁）；被害
　　　　　人庚○○亦表示特徵不詳（見同前卷第五十八頁）。
　　　　　而被告己○○於原審及本院審判中，均否認有前揭併
　　　　　案意旨所指之三次搶奪犯行，經原審傳喚證人辛○○
　　　　　到庭證稱：我被搶奪後，只記得車號有「四五幾」而
  　　　　已，後來警察通知我去指認，我並沒有看照片，因為
　　　　　我跟警察說我實在沒有辦法認出是誰，看照片也沒有
　　　　　用等語（見原審九十五年五月十二日審判筆錄）；被
　　　　　害人丁○○證稱：我在警局時有看照片，因為他們有
　　　　　戴安全帽，但我有看到後座之人的側臉，到警察局指
　　　　　認時，我看背影跟側面的照片，都很像，所以我有指
　　　　　認，而現在因為時間太久而無法指認等語（見原審九
  　　　　十五年八月十五日審判筆錄）；證人庚○○則證稱：
　　　　　搶我之人，我只有看到背面，對方沒有回頭，我記得
　　　　　是兩個人，所以我不記得他們的外型等語（見原審九
　　　　　十五年一月十七日審判筆錄）。足見上開三位被害人
　　　　　，在警詢時及法院審判中，均無法明確指稱被告己○○是否即為搶奪其等財物之人。而此部分併案之事實
　　　　　，除被告己○○於警詢時之自白外，查無其他證據足
　　　　　認被告己○○之自白與事實相符，顯難憑被告己○○
　　　　　之警詢自白為有罪認定之唯一依據。
  　（三）從而，併案意旨所指之上開三件搶奪犯行，並無實據
　　　　　可資佐證，自應為有利於被告己○○之認定。而此部
　　　　　分三件搶奪犯行既不能證明，自不能認為與起訴事實
　　　　　有何裁判上一罪之關係，本院無從論究，應檢還檢察
　　　　  官另為適法之處置，附此敘明。
據上論斷，應依刑事訴訟法第三百六十八條判決如主文。
本案經檢察官周誠南到庭執行職務。
中　　華　　民　　國　　96　　年　　5 　　月　　15　　日
                  刑事第四庭  審判長法  官  蔡秀雄
                                    法  官  陳國文
                                    法  官  鄭水銓
以上正本證明與原本無異。
如不服本判決，應於收受送達後十日內向本院提出上訴書狀，其
未敘述上訴之理由者，並得於提起上訴後十日內向本院補提理由
書狀（均須按他造當事人之人數附繕本）。
                                    書記官  劉貞達
中　　華　　民　　國　　96　　年　　5 　　月　　18　　日
附錄本案論罪科刑法條全文
刑法第三百二十一條：
犯竊盜罪而有左列情形之一者，處六月以上五年以下有期徒刑：
一、於夜間侵入住宅或有人居住之建築物、船艦或隱匿其內而犯
    之者。
二、毀越門扇、牆垣或其他安全設備而犯之者。
三、攜帶兇器而犯之者。
四、結夥三人以上而犯之者。
五、乘火災、水災或其他災害之際而犯之者。
六、在車站或埠頭而犯之者。
前項之未遂犯罰之。
刑法第三百三十條：
犯強盜罪而有第三百二十一條第一項各款情形之一者，處七年以
上有期徒刑。
前項之未遂犯罰之。
刑法第三百二十五條：
意圖為自己或第三人不法之所有，而搶奪他人之動產者，處六月
以上五年以下有期徒刑。
因而致人於死者，處無期徒刑或七年以上有期徒刑，致重傷者，
處三年以上十年以下有期徒刑。
第一項之未遂犯罰之。
附　表：
┌──┬───┬────┬─────┬────────────────┐
│編號│被害人│犯罪時間│ 犯罪地點 │    搶奪方式及所搶得之財物      │
├──┼───┼────┼─────┼────────────────┤
│ 1. │癸○○│94年5 月│臺北縣三重│由子○○騎乘機車，搭載己○○之方│
│    │      │30日22時│市○○○路│式，選定目標後，己○○即趁被害人│
│    │      │15分許  │99號前    │癸○○不備，搶得其背包1 只（內含│
│    │      │        │          │健保卡1 張、行動電話1 具及現金  │
│    │      │        │          │3,000元）。                     │
├──┼───┼────┼─────┼────────────────┤
│ 2. │戊○○│94年7 月│臺北縣三重│由子○○騎乘機車，搭載己○○之方│
│    │      │15日7 時│市○○街  │式，選定目標後，己○○即趁被害人│
│    │      │許      │144 號前  │戊○○不備，搶得其手提包1 只（內│
│    │      │        │          │含行動電話1 具及現金2,500元）。 │
│    │      │        │          │                                │
├──┼───┼────┼─────┼────────────────┤
│ 3. │乙○○│94年7 月│臺北縣三重│由子○○騎乘機車，搭載己○○之方│
│    │      │16日3 時│市○○街  │式，選定目標後，己○○即趁被害人│
│    │      │9 分許  │138 號前  │乙○○不備，搶得其皮包1 只（內含│
│    │      │        │          │身分證、健保卡、汽車駕駛執照各1 │
│    │      │        │          │張、提款卡2 張、手機1 支）。    │
├──┼───┼────┼─────┼────────────────┤
│ 4. │壬○○│94年7 月│臺北縣三重│由子○○騎乘機車，搭載己○○之方│
│    │      │16日23時│市○○街33│式，選定目標後，己○○即趁被害人│
│    │      │許      │巷83號前  │壬○○不備，搶得其手提包1 只（內│
│    │      │        │          │含身分證、健保卡、汽車駕駛執照各│
│    │      │        │          │1 張、提款卡、掛號證、現金500 元│
│    │      │        │          │）。                            │
└──┴───┴────┴─────┴────────────────┘
